臺灣屏東地方法院民事裁定            100年度家聲字第183號
聲  請  人  許純豪
相  對  人  馮劍
上列當事人間聲請認可大陸地區民事確定判決事件，本院裁定如
下：
    主  文
大陸地區福建省福州市台江區人民法院（二００七）台民初字第
五五一號民事判決（西元二００七年四月十三日生效）應予認可
。
聲請程序費用新臺幣壹仟元由相對人負擔。
    理  由
一、聲請意旨略以：聲請人許純豪與相對人馮劍於西元（下同）
    2002年3 月20日結婚，婚後聲請人返回台灣，相對人於2003
    年9 月來台共同生活，但常為家中瑣事爭執，相對人於2004
    年3 月間返回大陸，聲請人偶爾前去福州一、二次，婚姻生
    活有名無實。故兩造經大陸地區福建省福州市台江區人民法
    院於2007年3 月19日以（20 07 ）台民初字第551 號判決准
    許兩造離婚，並於2007年4 月13日生效確定，該判決暨生效
    證明業經財團法人海峽交流基金會驗證屬實，爰依臺灣地區
    與大陸地區人民關係條例第74條之規定，聲請裁定認可等語
    。
二、按在大陸地區製作之文書，經行政院設立或指定之機構或委
    託之民間團體驗證者，推定為真正；又在大陸地區作成之民
    事確定裁判、民事仲裁判斷，不違背臺灣地區公共秩序或善
    良風俗者，得聲請法院裁定認可，同條例第7 條、第74條第
    1 項分別定有明文。
三、經查，聲請人提出之大陸地區福建省福州市台江區人民法院
    西元2007年3 月19日（2007）台民初字第551 號民事判決書
    、2007年4 月16日生效證明書、福建省福州市公證處（2011
    ）榕公證內民字第7860號、第7861號公證書，業經我國財團
    法人海峽交流基金會驗證無訛，有該基金會100 年8 月24日
    （100 ）南核字第075282號、第075285號證明書各1 件在卷
    可稽，堪信上開判決書、生效證明書為真正。而該判決係就
    聲請人許純豪（即離婚判決被告）與相對人馮劍（即離婚判
    決原告）間離婚事件所為裁判，其准予離婚之理由略為：原
    、被告經依法登記結婚，其婚姻關係合法有效，現原告（馮
    劍）以夫妻感情破裂為由要求與被告離婚，原告的訴訟請求
    合法有據，應予准許。則該判決離婚所持之理由，核與我民
    法第1052條第2 項所規定：有前項以外之重大事由，難以維
    持婚姻者，夫妻之一方得請求離婚之事由相當，並與臺灣地
    區之公共秩序或善良風俗亦無違背，足見上開大陸地區之民
    事判決認事用法，並無違背我國法律有關規定。從而，聲請
    人聲請裁定認可上開判決，於法尚無不合，應予准許。
四、依非訟事件法第21條第2 項、第24條第1 項、民事訴訟法第
    78條，裁定如主文。
中    華    民    國   100    年    9     月    27    日
                        家事庭法  官  朱盈吉
以上正本係照原本作成。
如不服本裁定應於送達後10日內向本院提出抗告狀，並繳納抗告
費新臺幣1,000元。
                              書記官  蔡明株
中    華    民    國   100    年    9     月    27    日